臺灣士林地方法院刑事判決　　　　　　　 96年度易字第263號
聲　請　人　臺灣士林地方法院檢察署檢察官
被　　　告　乙○○
　　　　　　　　　　（現於臺灣臺北監獄臺北分監）
上列被告因竊盜案件，經檢察官聲請以簡易判決處刑（95年度偵
字第12245 號)， 本院士林簡易庭認本件不宜以簡易判決處刑（
96年度士簡字第96號），改用通常訴訟程序審理，本院於訊問被
告後，被告為有罪之陳述，經裁定認為宜以簡式審判程序審理並
判決如下：
    主  文
乙○○竊盜，累犯，處有期徒刑肆月；又攜帶兇器竊盜，累犯，
處有期徒刑拾月。應執行有期徒刑壹年。
    事  實
一、乙○○前有竊盜、違反動產擔保交易法之犯行，於民國90年
    間，因違反毒品危害防制條例，於90年7 月21日經臺灣臺北
    地方法院以90年度簡字第1822號判決處有期徒刑2 月確定，
    於91年12月2 日執行完畢出監；再因竊盜案件，於92年6 月
    5 日經臺灣臺北地方法院以92年度簡字第410 號判決處有期
    徒刑3 月確定，復因毒品危害防制條例案件，於92年10月20
    日經臺灣臺北地方法院以92年度易字第1150號判決處有期徒
    刑8 月確定，二者定應執行刑結果，應執行有期徒刑10月，
    嗣因竊盜及偽造署押罪，分別於92年8 月14日、93年3 月25
    日、93年9 月24日經臺灣板橋地方法院以92年度簡字第1901
    號、臺灣臺北地方法院以92年度易字第2136號、臺灣板橋地
    方法院以93年度簡字第2666號判決各處有期徒刑4 月、6 月
    、3 月，3 者定應執行刑結果，應執行有期徒刑11月，與前
    者接續執行結果，於94年10月8 日縮刑期滿執行完畢。又因
    竊盜案件，於95年5 月25日經臺灣板橋地方法院以95年度易
    字第508 號判決處有期徒刑8 月確定（尚未執行完畢）。竟
    不知悔改，於95年9 月25日上午8 時30分許，見停放在臺北
    市○○區○○街不詳車號之自用小貨車上放置BOSCH 牌電鎚
    鑽及HITACHI 牌破地機各1 支，竟意圖為自己不法之所有，
    竊取前揭電鎚鑽及破地機各1 支，得逞後放置在其所騎乘之
    車號AMA-440 號重型機車上。復於同日中午12時5 分許，騎
    乘上開放置有客觀上對於人之生命、身體、安全具有危險性
    之電鎚鑽及破地機各1 支之機車，途經臺北市○○○路○ 段
    239 號前，見甲○○所有之車號1910–JT號自用小貨車上放
    置HILTI 牌電鎚鑽1 支，竟意圖為自己不法之所有，竊取該
    電鎚鑽1 支得逞後離去，經甲○○發覺報警處理，經員警馳
    往現場逮捕乙○○後，始知上情。
二、案經臺北市政府警察局大同分局報告臺灣士林地方法院檢察
    署檢察官偵查起訴。
    理  由
一、按簡式審判程序之證據調查，不受第159 條第1項 之限制，
    刑事訴訟法第273 條之2 定有明文，是依上開規定，於行簡
    式審判程序之案件，被告以外之人於審判外之陳述，除有其
    他不得作為證據之法定事由外，應認具有證據能力。查本案
    證人甲○○於警詢所為陳述，雖係被告以外之人於審判外之
    陳述，惟因本案採行簡式審判程序，復無其他不得做為證據
    之法定事由，揆諸首揭說明，應認均具有證據能力，核先敘
    明。
二、上揭犯罪事實，業據被告乙○○於偵查及本院審理中坦承不
    諱，核與被害人甲○○於警詢時所為指訴情節大致相符，並
    有被害人甲○○領回其所有之HILTI 廠牌電鎚鑽後所出具之
    物領據可據，及扣案之BOSCH 廠牌電鎚鑽及HITACHI 牌破地
    機可佐，被告自白核與事實相符，應可採信。綜上，本件被
    告竊盜及加重竊盜犯行，事證明確，應予依法論科。
三、按刑法第321 條第1 項第3 款之攜帶兇器竊盜罪，其所稱「
    兇器」，其種類並無限制，凡客觀上足對人之生命、身體、
    安全構成威脅，具有危險性之兇器均屬之，且祇須行竊時攜
    帶此種具有危險性之兇器為已足，並不以攜帶之初有行兇之
    意圖為必要，最高法院79年台上字第5253號判例可資參照。
    再刑法第321 條第1 項第3 款之攜帶兇器竊盜罪之攜帶兇器
    加重竊盜罪，係以行為人攜帶兇器竊盜為其加重條件，只要
    於竊盜時攜帶兇器，即構成加重竊盜罪名，因立法所規範者
    為攜帶兇器竊盜即屬於加重條件，而不以取出兇器犯之為必
    要，亦不以攜帶之初有持以行兇之意圖為限。故被告乙○○
    竊得客觀上對於人之生命、身體、安全顯然具有危險性之BO
    SCH 廠牌電鎚鑽及HITACHI 牌破地機後，復將之攜往台北市
    ○○○路2 段239 號前，竊取被害人甲○○所有之HILTI 廠
    牌電鎚鑽，即應成立攜帶兇器竊盜罪。檢察官起訴認被告竊
    取甲○○所有之電鎚鑽部分，係犯刑法第320 條第1 項之竊
    盜罪，尚有未洽，此部分起訴法條應予變更。被告前後兩次
    犯行，時間相距近4 小時，地點亦不相同，被害人也有不一
    ，足認被告應係基於個別犯意而為之，應分論併罰。被告有
    如事實欄所載之犯罪科刑及刑之執行情形，有臺灣高等法院
    被告全國前案紀錄表在卷可參，其於有期徒刑執行完畢5 年
    內，故意再犯本件最重本刑為有期徒刑以上之罪，為累犯，
    應依刑法第47條第1 項規定加重其刑。爰審酌被告犯罪之動
    機、目的、手段，及其智識程度，與其犯罪後坦承犯行等一
    切情狀，各量處如主文所示之刑，並定其應執行之刑。
據上論斷，應依刑事訴訟法第273 條之1 第2 項、第299 條第1
項前段、刑法第320 條第1 項、第321 條第1 項第3 款、第51條
第5 款，判決如主文。
本案經檢察官張世和到庭執行職務。
中　　華　　民　　國　　96　　年　　3 　　月　　22　　日
                  刑事第二庭法  官    許碧惠
以上正本證明與原本無異。
如不服本判決，應於判決送達後10日內，向本院提出上訴狀。
                            書記官    徐仁豐
中　　華　　民　　國　　96　　年　　3 　　月　　22　　日
附錄
刑法第320條第1項
意圖為自己或第三人不法之所有，而竊取他人之動產者，為竊盜
罪，處5 年以下有期徒刑、拘役或5 百元以下罰金。
刑法第321條第1項
犯竊盜罪而有左列情形之一者，處6 月以上、5 年以下有期徒刑
：
三  攜帶兇器而犯之者。
